【裁判字號】    92,訴,299
【裁判日期】    920530
【裁判案由】    違反毒品危害防制條例
【裁判全文】
臺灣屏東地方法院刑事判決                          九十二年度訴字第二九九號
    公  訴  人  臺灣屏東地方法院檢察署檢察官
    被      告  甲○○
右被告因違反毒品危害防制條例案件，經檢察官提起公訴（九十一年度偵字第六一二
一號、九十二年度毒偵字第四一四號、第四二三號），本院判決如左：
     主  文
甲○○施用第一級毒品，累犯，處有期徒刑柒月，注射針筒壹支沒收；又連續施用第
二級毒品，累犯，處有期徒刑捌月，扣案之第二級毒品安非他命貳小包，毛重各零點
玖公克，沒收銷燬之，扣案之吸食器貳組、夾鏈袋壹只，均沒收，應執行有期徒刑壹
年壹月，扣案之安非他命貳小包，毛重各零點玖公克，沒收銷燬之，扣案注射針筒壹
支、吸食器貳組、夾鏈袋壹只，均沒收。
     事  實
一、甲○○前有多次違反麻醉藥品及肅清煙毒條例等前科，最末一次因竊盜罪，經本
    院判處有期徒刑十月確定，於民國九十年十月六日執行完畢，又因施用毒品，經
  觀察、勒戒後，認無繼續施用毒品傾向，由臺灣高等法院高雄分院於八十八年一
    月二十九日以八十七年度上訴字第一七一三號為免刑判決確定。詎五年內，又基
    於施用第二級毒品之概括犯意，自九十一年十月二十日起至九十二年三月七日止
    ，連續在其位於屏東縣里港鄉○○村○○路六號住處等地，施用第二級毒品安非
    他命多次；又另行起意，於九十二年三月七日某時，在上開處所施用第一級毒品
    海洛因一次。嗣於九十一年十一月七日凌晨一時五十分許，為警在屏東縣屏東市
    ○○街國稅局前查獲，並扣得第二級毒品安非他命一小包，毛重○‧九公克；復
    於九十二年二月三日七時許，在屏東縣長治鄉○○○段一○○之四號查獲，並扣
    得第二級毒品安非他命一小包，毛重○‧九公克、吸食器一組；又於九十二年三
    月七日九時三十分許，在屏東縣鹽埔鄉○○段二一○之四地號查獲，並扣得安非
    他命吸食器及注射針筒各一支、夾鏈袋一只。甲○○經送觀察勒戒後，認有繼續
    施用毒品傾向。
二、案經屏東縣警察局屏東分局及里港分局報告臺灣屏東地方法院檢察署檢察官偵查
    起訴。
     理  由
一、訊據被告甲○○對於右揭犯罪事實，皆已坦承不諱，且被告三次為警查獲時所採
    取之尿液，經送檢驗及複驗，均呈甲基安非他命陽性反應，另被告於九十二年三
    月七日為警查獲所採取之尿液，經送檢驗，另呈嗎啡陽性反應，有尿液採證編號
    姓名對照表三紙、屏東縣衛生局煙毒及麻醉藥品類委託檢驗結果通知書屏縣衛檢
    六字第９１０３５０號、第９２００６７號、第９２０１４５號、臺灣檢驗科技
    股份有限公司濫用藥物尿液檢驗報告ＫＨ２００２Ｂ0000000等在卷為憑
    ，此外，復扣案之第二級毒品安非他命二小包，毛重各○‧九公克、安非他命吸
    食器、注射針筒及夾鏈袋等可資參佐。上開扣案毒品經檢驗後，毛重各為○‧九
    公克，有毒品初步檢驗報告表二紙在卷為據。又被告前因施用毒品，經觀察、勒
    戒後，認無繼續施用毒品傾向，由臺灣高等法院高雄分院於八十八年一月二十九
    日以八十七年度上訴字第一七一三號為免刑判決確定，有附卷被告全國前案紀錄
    表可按，五年內，被告再次施用毒品，經送觀察勒戒後，認有繼續施用毒品傾向
    ，另有臺灣屏東看守所附設勒戒所屏所衛字第○九二○○○○四五三號函在卷可
    稽，事證明確，被告犯行洵堪認定。
二、核被告所為，係犯毒品危害防制條例第十條第一項、第二項之罪。被告先後多次
    施用第二級毒品之犯行，時間緊接，方法相同，觸犯構成要件相同之罪名，顯係
    基於概括犯意為之，應依連續犯規定論以一罪，並依法加重其刑。被告施用毒品
    前，持有毒品之低度犯行，已為施用之高度犯行吸收，均不另論罪。被告所犯上
    開二罪間，犯意各別，罪名不同，應分論併罰。甲○○前因竊盜罪，經本院判處
    有期徒刑十月確定，於九十年十月六日執行完畢，有被告全國前案紀錄表可按，
    並受有期徒刑之執行完畢，五年內，再犯有期徒刑以上刑之罪，為累犯，依法遞
    加重其刑。爰審酌被告有多次違反麻醉藥品管理條例及肅清煙毒條例等前科，且
    因施用毒品，送觀察勒戒後，已獲不起訴處分，五年內又再犯本罪，足認悔意不
    堅，惟施用毒品乃自戕行為，且被告犯後尚能坦認犯行，態度良好等情狀，分別
    量處如主文所示之刑，並定執行刑。扣案之安非他命二小包毛重各○‧九公克，
    均應依毒品危害防制條例第十八條第一項宣告沒收，另扣案之注射針筒一支、吸
    食器二組、夾鏈帶一只均為被告所有供施用毒品之用，業據其供明在卷，均應宣
    告沒收。
據上論斷，應依刑事訴訟法第二百九十九條第一項前段、毒品危害防制條例第十條第
一項、第二項、第十八條第一項前段、刑法第十一條前段、第五十六條、第四十七條
、第五十一條第五款、第三十八條第一項第二款，判決如主文。
本案經檢察官何克昌到庭執行職務
中      華      民      國     九十二     年     五     月     三十     日
                                      臺灣屏東地方法院刑事第一庭
                                          法  官  包梅真
右正本證明與原本無異。
如不服本判決應於收受本判決送達後十日內向本院提出上訴書狀，其未敘述上訴理由
者，並得於提起上訴後十日內向本院補提理由書狀（均須按他造當事人之人數附繕本
 ）「切勿逕送上級法院」
                                          書記官  滕一珍
中    華    民    國     九十二      年      六      月       二      日
附錄法條：
毒品危害防制條例第十條
施用第一級毒品者，處六月以上五年以下有期徒刑。
施用第二級毒品者，處三年以下有期徒刑。


司法院資訊處製作；財團法人民間司法改革基金會備份。
